【裁判字號】    95,聲,204
【裁判日期】    950118
【裁判案由】    聲請停止羈押
【裁判全文】
臺灣板橋地方法院刑事裁定               95年度聲字第204號
聲  請  人
即  被  告  甲○○
                    （現羈押於臺灣臺北看守所）
選任辯護人  文  聞律師
            周奇杉律師
            涂成樞律師
上列聲請人因被告違反毒品危害防制條例案件，聲請停止羈押，
本院裁定如下：
  主  文
聲請駁回。
  理  由
一、聲請意旨略以：聲請人即被告甲○○僅單純陪同楊平鴻承租
    臺北縣永和市○○路○段一四七號一樓之房屋，及受楊平鴻
    所託至該租屋處整理、收拾垃圾，惟不知租屋用途，亦未參
    與設置培育燈管、灑水器、盆栽等物種植大麻情事，且依最
    高法院九十三年台上字第六八五五號判決，製造大麻係指將
    栽種之大麻葉予以加工，使成易於吸用之製品，如僅將大麻
    葉摘取、曬乾、剪碎或捏碎，使易於保存，而未以紙張或其
    他容器予以包裝作成製品，是否屬於製造大麻，即非無疑，
    是本件應無毒品危害防制條例第四條第二項規定之適用。又
    被告年方二十六歲，無任何前科，有正當工作，並無逃亡之
    虞，且本案已揭露全部事證，要無湮滅、偽造、變造證據或
    勾串共犯或證人之虞，此外，被告於警詢時主動供稱楊平鴻
    於永和另一租屋處，因而另行查獲大麻，足見被告並無逃亡
    、串證之可能，本件應無羈押必要，爰依刑事訴訟法第一百
    十條第一項聲請具保停止羈押等語。
二、查被告甲○○因違反毒品危害防制條例案件，前經本院訊問
    後，認其涉犯毒品危害防制條例第四條第二項罪嫌重大，且
    另有共犯在外，為免互相勾串，非予羈押，顯難進行審判，
    有羈押之必要，依刑事訴訟法第一百零一條第一項第二款、
    第三款規定，予以羈押。訊據被告供承查獲地點係其陪同楊
    平鴻前往承租，其並在房屋租賃契約書上簽寫楊平鴻之姓名
    及其他資料等語，復於偵訊時供稱其於該屋承租之半年期間
    曾赴該處三、四次，整理大麻葉成品及培養土等情，尚有扣
    案大麻葉三袋、大麻根部六十株、灑水器一台、烘乾機一台
    、培育燈管七支、大麻葉二葉、鑰匙三把、遙控器一支等物
    在卷足憑，堪認其犯罪嫌疑重大，前揭羈押原因依然存在，
    有繼續羈押之必要。況縱如辯護人於本院九十五年一月十二
    日準備程序期日所主張本件起訴法條應變更為毒品危害防制
    條例第十二條第二項意圖供製造毒品之用而栽種大麻罪，亦
    屬最輕本刑五年以上有期徒刑之重罪，仍有刑事訴訟法第一
    百零一條第一項第三款之情形，併此敘明。另本院前依刑事
    訴訟法第一百零一條第一項第二款、第三款之規定裁定將其
    羈押，並非因被告有逃亡之虞而予羈押，則聲請意旨就上述
    部分所為陳述，與本院據以羈押之理由並無關連。綜上，本
    件聲請無理由，不應准許，爰裁定如主文。
中    華    民    國    95    年    1     月    18    日
               刑事第二庭   審判長法  官  李  釱  任
                                  法  官  徐  子  涵
                                  法  官  劉  安  榕
上列正本證明與原本無異。
如不服本裁定，應於裁定送達後五日內向本院提出抗告狀。
                                  書記官  楊  馥  如
中    華    民    國    95    年    1     月    18    日


司法院資訊處製作；財團法人民間司法改革基金會備份。
